apertium-hin.hin.dix
     <pardef n="/जो__prn">       
          <e><p><l>जो</l><r>जो<s n="prn"/><s n="rel"/><s n="sg"/><s n="nom"/></r></p></e>
          <e><p><l>जो</l><r>जो<s n="prn"/><s n="rel"/><s n="pl"/><s n="nom"/></r></p></e>
 	 <e><p><l>जिस</l><r>जो<s n="prn"/><s n="rel"/><s n="sg"/><s n="obl"/></r></p></e>
 	 <e><p><l>जिन</l><r>जो<s n="prn"/><s n="rel"/><s n="pl"/><s n="obl"/></r></p></e>
 	 <e><p><l>जिससे</l><r>जो<s n="prn"/><s n="rel"/><s n="sg"/><s n="ins"/></r></p></e>
 	 <e><p><l>जिनसे</l><r>जो<s n="prn"/><s n="rel"/><s n="pl"/><s n="ins"/></r></p></e>
 	 <e><p><l>जिसे</l><r>जो<s n="prn"/><s n="rel"/><s n="sg"/><s n="dat"/></r></p></e>
 	 <e r="LR"><p><l>जिसको</l><r>जो<s n="prn"/><s n="rel"/><s n="sg"/><s n="dat"/></r></p></e>
 	 <e r="LR"><p><l>जिने</l><r>जो<s n="prn"/><s n="rel"/><s n="pl"/><s n="dat"/></r></p></e>
 	 <e><p><l>जिन्हें</l><r>जो<s n="prn"/><s n="rel"/><s n="pl"/><s n="dat"/></r></p></e>
 	 <e r="LR"><p><l>जिनको</l><r>जो<s n="prn"/><s n="rel"/><s n="pl"/><s n="dat"/></r></p></e>
 	 <e><p><l>जिसकी</l><r>जो<s n="prn"/><s n="rel"/><s n="f"/><s n="sg"/><s n="gen"/></r></p></e>
 	 <e><p><l>जिसके</l><r>जो<s n="prn"/><s n="rel"/><s n="mf"/><s n="sg"/><s n="gen"/></r></p></e>
 	 <e><p><l>जिसका</l><r>जो<s n="prn"/><s n="rel"/><s n="m"/><s n="sg"/><s n="gen"/></r></p></e>
 	 <e><p><l>जिनकी</l><r>जो<s n="prn"/><s n="rel"/><s n="f"/><s n="pl"/><s n="gen"/></r></p></e>
 	 <e><p><l>जिनके</l><r>जो<s n="prn"/><s n="rel"/><s n="mf"/><s n="pl"/><s n="gen"/></r></p></e>
 	 <e><p><l>जिनका</l><r>जो<s n="prn"/><s n="rel"/><s n="m"/><s n="pl"/><s n="gen"/></r></p></e>
 	 <e><p><l>जिसने</l><r>जो<s n="prn"/><s n="rel"/><s n="sg"/><s n="erg"/></r></p></e>
 	 <e><p><l>जिन्होंने</l><r>जो<s n="prn"/><s n="rel"/><s n="pl"/><s n="erg"/></r></p></e>
 	 <e><p><l>जिसमें</l><r>जो<s n="prn"/><s n="rel"/><s n="sg"/><s n="loc"/></r></p></e>
	 <e><p><l>जिसमे</l><r>जो<s n="prn"/><s n="rel"/><s n="sg"/><s n="loc"/></r></p></e>
 	 <e><p><l>जिनमें</l><r>जो<s n="prn"/><s n="rel"/><s n="pl"/><s n="loc"/></r></p></e>	
	<e><p><l>जिनमे</l><r>जो<s n="prn"/><s n="rel"/><s n="pl"/><s n="loc"/></r></p></e>	
     </pardef>
 

     <pardef n="/क्या__prn">       
          <e><p><l>क्या</l><r>क्या<s n="prn"/><s n="itg"/><s n="sg"/><s n="aa"/><s n="nom"/></r></p></e>
          <e><p><l>क्या</l><r>क्या<s n="prn"/><s n="itg"/><s n="pl"/><s n="aa"/><s n="nom"/></r></p></e>
          <e><p><l>कौन</l><r>क्या<s n="prn"/><s n="itg"/><s n="sg"/><s n="nn"/><s n="nom"/></r></p></e>
          <e><p><l>कौन</l><r>क्या<s n="prn"/><s n="itg"/><s n="pl"/><s n="nn"/><s n="nom"/></r></p></e>
 	 <e><p><l>किस</l><r>क्या<s n="prn"/><s n="itg"/><s n="sg"/><s n="obl"/></r></p></e>
 	 <e><p><l>किन</l><r>क्या<s n="prn"/><s n="itg"/><s n="pl"/><s n="obl"/></r></p></e>
 	 <e><p><l>किससे</l><r>क्या<s n="prn"/><s n="itg"/><s n="sg"/><s n="ins"/></r></p></e>
 	 <e><p><l>किनसे</l><r>क्या<s n="prn"/><s n="itg"/><s n="pl"/><s n="ins"/></r></p></e>
 	 <e><p><l>किसे</l><r>क्या<s n="prn"/><s n="itg"/><s n="sg"/><s n="dat"/></r></p></e>
 	 <e r="LR"><p><l>किसको</l><r>क्या<s n="prn"/><s n="itg"/><s n="sg"/><s n="dat"/></r></p></e>
 	 <e r="LR"><p><l>किने</l><r>क्या<s n="prn"/><s n="itg"/><s n="pl"/><s n="dat"/></r></p></e>
 	 <e><p><l>किन्हें</l><r>क्या<s n="prn"/><s n="itg"/><s n="pl"/><s n="dat"/></r></p></e>
 	 <e r="LR"><p><l>किनको</l><r>क्या<s n="prn"/><s n="itg"/><s n="pl"/><s n="dat"/></r></p></e>
 	 <e><p><l>किसकी</l><r>क्या<s n="prn"/><s n="itg"/><s n="f"/><s n="sg"/><s n="gen"/></r></p></e>
 	 <e><p><l>किसके</l><r>क्या<s n="prn"/><s n="itg"/><s n="mf"/><s n="sg"/><s n="gen"/></r></p></e>
 	 <e><p><l>किसका</l><r>क्या<s n="prn"/><s n="itg"/><s n="m"/><s n="sg"/><s n="gen"/></r></p></e>
 	 <e><p><l>किनकी</l><r>क्या<s n="prn"/><s n="itg"/><s n="f"/><s n="pl"/><s n="gen"/></r></p></e>
 	 <e><p><l>किनके</l><r>क्या<s n="prn"/><s n="itg"/><s n="mf"/><s n="pl"/><s n="gen"/></r></p></e>
 	 <e><p><l>किनका</l><r>क्या<s n="prn"/><s n="itg"/><s n="m"/><s n="pl"/><s n="gen"/></r></p></e>
 	 <e><p><l>किसने</l><r>क्या<s n="prn"/><s n="itg"/><s n="sg"/><s n="erg"/></r></p></e>
 	 <e><p><l>किन्होंने</l><r>क्या<s n="prn"/><s n="itg"/><s n="pl"/><s n="erg"/></r></p></e>
 	 <e><p><l>किसमें</l><r>क्या<s n="prn"/><s n="itg"/><s n="sg"/><s n="loc"/></r></p></e>
 	 <e><p><l>किनमें</l><r>क्या<s n="prn"/><s n="itg"/><s n="pl"/><s n="loc"/></r></p></e>	
    </pardef>

    <pardef n="सब__prn">
      <e>       <p><l></l><r><s n="prn"/><s n="pers"/><s n="p3"/><s n="mf"/><s n="pl"/><s n="nom"/></r></p></e>
      <e>	<p><l></l><r><s n="prn"/><s n="pers"/><s n="p3"/><s n="mf"/><s n="pl"/><s n="obl"/></r></p></e>
      <e>	<p><l>से</l><r><s n="prn"/><s n="pers"/><s n="p3"/><s n="mf"/><s n="pl"/><s n="ins"/></r></p></e>
      <e>       <p><l>के</l><r><s n="prn"/><s n="pers"/><s n="p3"/><s n="mf"/><s n="pl"/><s n="gen"/></r></p></e>
      <e>       <p><l>की</l><r><s n="prn"/><s n="pers"/><s n="p3"/><s n="f"/><s n="pl"/><s n="gen"/></r></p></e>
      <e>       <p><l>का</l><r><s n="prn"/><s n="pers"/><s n="p3"/><s n="m"/><s n="pl"/><s n="gen"/></r></p></e>
      <e>       <p><l>को</l><r><s n="prn"/><s n="pers"/><s n="p3"/><s n="mf"/><s n="pl"/><s n="dat"/></r></p></e>
      <e>       <p><l>ने</l><r><s n="prn"/><s n="pers"/><s n="p3"/><s n="mf"/><s n="pl"/><s n="erg"/></r></p></e>
      <e>       <p><l>में</l><r><s n="prn"/><s n="pers"/><s n="p3"/><s n="mf"/><s n="pl"/><s n="loc"/></r></p></e>
      <e>       <p><l>से</l><r><s n="prn"/><s n="pers"/><s n="p3"/><s n="mf"/><s n="pl"/><s n="obl"/></r></p></e>
    </pardef>
	
    <pardef n="der__prn">
      <e><p><l></l><r><s n="prn"/></r></p></e>
    </pardef>
    <!-- SECTION: Adverbs -->      
    <pardef n="गलत__adv">
      <e><p><l></l><r><s n="adv"/></r></p></e>
    </pardef>
         
    <pardef n="int__adv">
      <e><p><l></l><r><s n="adv"/><s n="itg"/></r></p></e>
    </pardef>
    <pardef n="rel__adv">
      <e><p><l></l><r><s n="adv"/><s n="rel"/></r></p></e>
    </pardef>

 
    <!-- SECTION: Conjunctions -->      

    <pardef n="और__cnjcoo">
      <e><p><l></l><r><s n="cnjcoo"/></r></p></e>
    </pardef>
      
    <!-- SECTION:  Sub-ordinating Conjunctions -->      
    <pardef n="अगर__cnjsub">
      <e><p><l></l><r><s n="cnjsub"/></r></p></e>
    </pardef>
   	
	<!-- SECTION:  Adverbial Conjunctions -->      
	<pardef n="क्योंकि__cnjadv">
      <e><p><l></l><r><s n="cnjadv"/></r></p></e>
    </pardef>  



	<!-- SECTION: Numerals -->

    <pardef n="आठ__num">
      <e><p><l></l><r><s n="num"/></r></p></e>
      <e><p><l>वां</l><r><s n="num"/><s n="ord"/><s n ="m"/></r></p></e>
	  <e><p><l>वीं</l><r><s n="num"/><s n="ord"/><s n ="f"/></r></p></e>
	  <e><p><l>वें</l><r><s n="num"/><s n="ord"/><s n ="mf"/></r></p></e>
       	  <e><p><l>ों</l><r><s n="num"/><s n="m"/><s n="pl"/><s n="obl"/></r></p></e>
    </pardef>
    <pardef n="पहल/ा__ord">
      <e><p><l>ा</l><r>ा<s n="num"/><s n="ord"/><s n ="m"/></r></p></e>
      <e><p><l>ी</l><r>ा<s n="num"/><s n="ord"/><s n ="f"/></r></p></e>
      <e><p><l>े</l><r>ा<s n="num"/><s n="ord"/><s n ="mf"/></r></p></e>

    </pardef>
	<pardef n="एक__num">
      <e><p><l></l><r><s n="num"/></r></p></e>
    </pardef>
	<pardef n="एक__ord">
      <e><p><l></l><r><s n="num"/><s n="ord"/></r></p></e>
    </pardef>

</pardefs>

    <e lm="परन्तु"><i>परन्तु</i><par n="और__cnjcoo"/></e>
    <e lm="किंतु"><i>किंतु</i><par n="और__cnjcoo"/></e>
    <e lm="परंतु"><i>परंतु</i><par n="और__cnjcoo"/></e>
    <e lm="किन्तु"><i>किन्तु</i><par n="और__cnjcoo"/></e>
    <e lm="और"><i>और</i><par n="और__cnjcoo"/></e>
    <e lm="अथवा"><i>अथवा</i><par n="और__cnjcoo"/></e>
    <e lm="तथा"><i>तथा</i><par n="और__cnjcoo"/></e>
    <e lm="एवं"><i>एवं</i><par n="और__cnjcoo"/></e>
    <e lm="मगर"><i>मगर</i><par n="और__cnjcoo"/></e>
    <e lm="लेकिन"><i>लेकिन</i><par n="और__cnjcoo"/></e>
    <e lm="एण्ड"><i>एण्ड</i><par n="और__cnjcoo"/></e>
	<e lm="साथ ही"><i>साथ<b/>ही</i><par n="और__cnjcoo"/></e>
    <e lm="बशर्ते कि"><i>बशर्ते<b/>कि</i><par n="अगर__cnjsub"/></e>
    <e lm="बशर्ते"><i>बशर्ते</i><par n="अगर__cnjsub"/></e>
    <e lm="अगर"><i>अगर</i><par n="अगर__cnjsub"/></e>
    <e lm="कि"><i>कि</i><par n="अगर__cnjsub"/></e>
    <e lm="जोकि"><i>जोकि</i><par n="अगर__cnjsub"/></e>
    <e lm="िक"><i>िक</i><par n="अगर__cnjsub"/></e>
    <e lm="मात्र"><i>मात्र</i><par n="क्योंकि__cnjadv"/></e>
	<e lm="फिर भी"><i>फिर<b/>भी</i><par n="क्योंकि__cnjadv"/></e>
	<e lm="कहीं"><i>कहीं</i><par n="क्योंकि__cnjadv"/></e>
	<e lm="ताकि"><i>ताकि</i><par n="क्योंकि__cnjadv"/></e>
    <e lm="यदि"><i>यदि</i><par n="क्योंकि__cnjadv"/></e>
    <e lm="क्योंकि"><i>क्योंकि</i><par n="क्योंकि__cnjadv"/></e>
    <e lm="चूंकि"><i>चूंकि</i><par n="क्योंकि__cnjadv"/></e>
    <e lm="लिहाजा"><i>लिहाजा</i><par n="क्योंकि__cnjadv"/></e>
    <e lm="इसलिये"><i>इसलिये</i><par n="क्योंकि__cnjadv"/></e>
    <e lm="चाहे"><i>चाहे</i><par n="क्योंकि__cnjadv"/></e>
  	<e lm="अर्थात"><i>अर्थात</i><par n="क्योंकि__cnjadv"/></e>
    <e lm="तो"><i>तो</i><par n="क्योंकि__cnjadv"/></e>
    <e lm="दो-चार"><i>दो-चार</i><par n="एक__num"/></e>
    <e lm="वन"><i>वन</i><par n="एक__num"/></e>
	<e lm="शुन्य"><i>शुन्य</i><par n="एक__num"/></e>
	<e lm="शून्य"><i>शून्य</i><par n="एक__num"/></e>
	<e lm="सिफर"><i>सिफर</i><par n="एक__num"/></e>
	<e lm="एक"><i>एक</i><par n="एक__num"/></e>
	<e lm="पहला"><i>पहल</i><par n="पहल/ा__ord"/></e>
	<e lm="दो"><i>दो</i><par n="एक__num"/></e>
	<e lm="दूसरा"><i>दूसर</i><par n="पहल/ा__ord"/></e>
	<e lm="तीन"><i>तीन</i><par n="एक__num"/></e>
	<e lm="तीसरा"><i>तीसर</i><par n="पहल/ा__ord"/></e>
	<e lm="चार"><i>चार</i><par n="एक__num"/></e>
	<e lm="चौथा"><i>चौथ</i><par n="पहल/ा__ord"/></e>
	<e lm="छः"><i>छः</i><par n="एक__num"/></e>
	<e lm="छह"><i>छह</i><par n="एक__num"/></e>
	<e lm="छठा"><i>छठ</i><par n="पहल/ा__ord"/></e>
	<e lm="तेरह"><i>तेरह</i><par n="आठ__num"/></e>
	<e lm="इक्किस"><i>इक्किस</i><par n="आठ__num"/></e>
	<e lm="उनतीस"><i>उनतीस</i><par n="आठ__num"/></e>
	<e lm="सैंतीस"><i>सैंतीस</i><par n="आठ__num"/></e>
	<e lm="पैंतालीस"><i>पैंतालीस</i><par n="आठ__num"/></e>
	<e lm="तिरेपन"><i>तिरेपन</i><par n="आठ__num"/></e>
	<e lm="उनसठ"><i>उनसठ</i><par n="आठ__num"/></e>
	<e lm="सड़सठ"><i>सड़सठ</i><par n="आठ__num"/></e>
	<e lm="पचहत्तर"><i>पचहत्तर</i><par n="आठ__num"/></e>
	<e lm="तेरासी"><i>तेरासी</i><par n="आठ__num"/></e>
	<e lm="निन्यानवे"><i>निन्यानवे</i><par n="आठ__num"/></e>
	<e lm="वीं"><i>वीं</i><par n="एक__ord"/></e>
	<e lm="वें"><i>वें</i><par n="एक__ord"/></e>
	<e lm="प्रथम"><i>प्रथम</i><par n="एक__ord"/></e>
	<e lm="द्वितीय"><i>द्वितीय</i><par n="एक__ord"/></e>
	<e lm="तृतीय"><i>तृतीय</i><par n="एक__ord"/></e>
	<e lm="चतुर्थ"><i>चतुर्थ</i><par n="एक__ord"/></e>
	<e lm="पंचम"><i>पंचम</i><par n="एक__ord"/></e>
	<e lm="षष्ठ"><i>षष्ठ</i><par n="एक__ord"/></e>
	<e lm="सप्तम"><i>सप्तम</i><par n="एक__ord"/></e>
	<e lm="अष्टम"><i>अष्टम</i><par n="एक__ord"/></e>
	<e lm="नवम"><i>नवम</i><par n="एक__ord"/></e>
     <e lm="जो"><i></i><par n="/जो__prn"/></e>
     <e lm="क्या"><i></i><par n="/क्या__prn"/></e>
     <e lm="सब"><i>सब</i><par n="सब__prn"/></e>
     <e lm="ख़ुद"><i>ख़ुद</i><par n="सब__prn"/></e>
     <e lm="खुद"><i>खुद</i><par n="सब__prn"/></e>
	<e lm="आसपास"><i>आसपास</i><par n="गलत__adv"/></e>
    <e lm="क्यों"><i>क्यों</i><par n="int__adv"/></e>
    <e lm="कहाँ"><i>कहाँ</i><par n="int__adv"/></e>
    <e lm="जहाँ"><i>जहाँ</i><par n="rel__adv"/></e>
    <e lm="जहां"><i>जहां</i><par n="rel__adv"/></e>
    <e lm="वहाँ"><i>वहाँ</i><par n="गलत__adv"/></e>
    <e lm="हाँ"><i>हाँ</i><par n="गलत__adv"/></e>
    <e lm="भूग्रस्त"><i>भूग्रस्त</i><par n="गलत__adv"/></e>
    <e lm="वस्तुत"><i>वस्तुत</i><par n="गलत__adv"/></e>
    <e lm="बलपूर्वक"><i>बलपूर्वक</i><par n="गलत__adv"/></e>
    <e lm="कभीकभी"><i>कभीकभी</i><par n="गलत__adv"/></e>
    <e lm="पूर्णत"><i>पूर्णत</i><par n="गलत__adv"/></e>
    <e lm="धूर्ततापूर्वक"><i>धूर्ततापूर्वक</i><par n="गलत__adv"/></e>
    <e lm="अत्यधिक"><i>अत्यधिक</i><par n="गलत__adv"/></e>
    <e lm="कातरतापूर्वक"><i>कातरतापूर्वक</i><par n="गलत__adv"/></e>
    <e lm="आरोही"><i>आरोही</i><par n="गलत__adv"/></e>
